【裁判字號】    92,訴,167
【裁判日期】    920321
【裁判案由】    妨害自由
【裁判全文】
臺灣板橋地方法院刑事判決                          九十二年度訴字第一六七號
    公  訴  人  臺灣板橋地方法院檢察署檢察官
    被      告  乙○○
右列被告因妨害自由案件，經檢察官提起公訴（九十一年度偵字第二一０四四號），
本院判決如左：
    主  文
乙○○無罪。
    理  由
一、公訴意旨略以：被告乙○○因懷恨丙○○對其提出詐欺之告訴，乃於民國九十一
    年七月二十五日二十一時許，基於共同傷害、妨害自由等之犯意連絡，夥同二位
    不詳姓名之男子，分持木棍在台北縣永和市○○○路○段八十八號前，由乙○○
    以手，另一不詳姓名男子持棍，將丙○○頭、臉等處毆傷，同時以強暴之手段，
    欲強拖鄭某進入彼等所駕駛之車內，妨害丙○○之行動自由，且向丙○○恐嚇稱
    ，要鄭某交代如何得知乙○○之年籍資料，否則要將丙○○押上山，鄭某因而心
  生畏懼而告知陳某如何得知其年籍資料來源，始免被押上山，足生危害於丙○○
    之安全，案經丙○○提出告訴，因認被告乙○○涉犯刑法第二百七十七條第一項
    、第三百零二條第一項、第三百零五條之罪嫌。
二、按犯罪事實應依證據認定之，無證據不得推定其犯罪事實，又不能證明被告犯罪
    者，應諭知無罪之判決，刑事訴訟法第一百五十四條、第三百零一條第一項分別
    定有明文。所謂認定犯罪事實之證據，係指足以認定被告確有犯罪行為之積極證
    據而言，該項證據自須適合於被告犯罪事實認定，始得採為斷罪資料。又苟未能
    發現相當證據，或證據不足以證明，自不能以推測或擬制之方法，以為裁判基礎
    ，亦有最高法院二十九年上字第三一０五號及四十年台上字第八六號判例意旨可
    資參照。再者，告訴人之指訴，係以使被告受刑事訴追為目的，是其陳述是否與
    事實相符，仍應調查其他證據以資審認，最高法院亦著有五十二年台上字第一三
    ００號判例可循。
三、訊據被告乙○○堅決否認有何傷害、妨害自由或恐嚇之犯行，並辯稱︰公訴人及
    告訴人所指之右揭時間，伊根本不在現場，亦未教唆他人對告訴人施以傷害、恐
    嚇或妨害自由之犯行等語。
四、公訴人認被告涉犯前揭罪嫌，無非係以告訴人丙○○之指訴及卷附耕莘醫院永和
    分院診斷書一紙為其論斷依據。惟查：
  (一)告訴人提出之耕莘醫院永和分院診斷書固記載告訴人曾於九十一年七月二十六日
    至該醫院治療，經診斷結果，告訴人有頭、臉、前胸、雙手、右腰、左腿多處挫
    傷併皮下出血之傷勢。惟不能據此逕推斷上開傷勢即係告訴人遭被告夥同另兩名
    男子傷害所致。
  (二)告訴人於九十二年一月二十一日本院訊問時陳稱：「某天晚上，被告的兩個小弟
    其中一個，綽號小李，打電話把我騙出去，騙到環河東路那邊，我一下車，小李
    跟另一男子衝過來，另一男子手拿木棍，打我全身，被告不在現場，我被小李及
    另一名男子打倒在地，被告才從街道對面跑過來抓住我打我，被告後來把我拉著
    要拉我上車，把我拖行十公尺左右，還恐嚇我說他車上有槍，他要把我帶到山上
    去，後來，我看到附近有巡邏車，我就喊救命，被告還繼續打我三、四拳，被告
    才跑掉。」如告訴人指稱曾遭被告夥同另兩名男子共同傷害、妨害自由及恐嚇，
    且被告當時表示持有手槍云云為真實，以告訴人係退職警員之身份，何以告訴人
    不於被告等人逃跑時，立即向巡邏之警員報案以追緝被告並保全證據，竟遲至九
    十一年八月一日始向警方提出告訴？其指述之情節是否屬實，殊值懷疑。再者，
    告訴人於警詢時陳稱：「這名叫乙○○的人再打我的時候，硬押我上去他的座車
    ，並稱他的車上有槍。我要對這三人提出傷害告訴。補充乙○○三天前曾打電話
    恐嚇我：『是誰將我的身份資料告你？』不然要押我上山去。」依警詢筆錄記載
    之內容，告訴人係指被告於九十一年七月二十五日前三天，曾打電話恐嚇告訴人
    ，要求告訴人告知是何人將被告之身分資料透露予告訴人，否則將押告訴人上山
    去；然而，告訴人於九十一年十一月二十一日檢察官訊問時卻改稱：「他們打我
    時，併同恐嚇我，要我交待清楚，是誰洩露給我，不然要把我押到山上，用槍做
    掉。」告訴人對於被告如何實施恐嚇之手段，前後指述不一，亦難憑採。
  (三)告訴人於本院指稱被告於案發當天係使用0000000000號行動電話門號
    云云，惟被告堅決否認曾使用上開行動電話門號。經查，0000000000
    號行動電話門號係甲○○申請使用，與被告無涉，亦有遠傳電信股份有限公司行
    動電話基本資料一紙在卷可憑。
五、綜上所述，告訴人提出之上開診斷書不能證明被告有傷害、恐嚇或妨害自由之犯
    行，此外查無其他積極證據足資證明告訴人之指訴與事實相符，自難僅憑告訴人
    之片面指訴而入被告於罪。依首揭說明，本件不能證明被告犯罪，自應諭知被告
    無罪之判決。
據上論斷，應依刑事訴訟法第三百零一條第一項，判決如主文。
本案經檢察官張云綺到庭執行職務。
中      華      民      國    九十二    年      三      月      二十一  日
                                臺灣板橋地方法院刑事第三庭
                                    法  官  樊  季  康
右正本證明與原本無異。
如不服本判決，應於判決送達後十日內，向本院提出上訴狀。
                                    書記官  馬  秀  芳
中      華      民      國    九十二    年      三      月      二十一  日


司法院資訊處製作；財團法人民間司法改革基金會備份。
